臺灣板橋地方法院刑事判決　　　　　　　93年度易字第1353號
公　訴　人　臺灣板橋地方法院檢察署檢察官
被　　　告　甲○○
上列被告因毒品危害防制條例案件，經檢察官提起公訴（93年度
核退毒偵字第1603號），及移送併辦（93年度核退毒偵字第1725
號、臺灣臺北地方法院檢察署93年度核退字第6256號），本院依
簡式審判程序，判決如下：
    主  文
甲○○連續施用第二級毒品，累犯，處有期徒刑拾壹月；扣案之
安非他命貳包（共淨重零點捌公克）、壹包（淨重零點貳壹公克
）、壹包（淨重參點捌零公克）、壹包（毛重壹點肆伍公克），
均沒收銷燬。
    事  實
一、甲○○前曾因施用毒品案件，經本院以90年度毒聲字第3884
    號裁定令入戒治處所強制戒治，另於民國91年2 月8 日經本
    院分別判處有期徒刑八月、四月，並定其應執行刑為有期徒
    刑十月確定，於91年10月15日強制戒治執行完畢後，接續執
    行有期徒刑，於92年6 月19日執行完畢釋放出監。詎猶不知
    悔改，於強制戒治執行完畢釋放後5 年內，另基於施用第二
    級毒品之概括犯意，於93年8 月17日凌晨某時起迄94年3 月
    3 日止，連續在臺北縣新莊市○○街237 巷1 號3 樓、臺北
    縣土城市○○路459 號2 樓住處及迴龍、新莊等地，以自製
    玻璃吸食器燒烤吸食煙霧之方式施用第二級毒品安非他命多
    次，嗣先經警於93年8 月20日凌晨4 時20分許，在臺北縣新
    莊市○○街41巷口查獲，並扣得安非他命2 包（共淨重0.8
    公克），經驗尿而查知上情；再於同年10月5 日3 時30 分
    許，在臺北市○○街與康定路口經警查獲，並扣得安非他命
    一包（淨重0.22公克，驗餘淨重0.21公克），嗣經驗尿而查
    知上情；又於同年11月5 日零時30分許，在臺北縣土城市○
    ○路459 號2 樓經警查獲，並扣得安非他命1 包（淨重3.81
    公克，驗餘淨重3.80公克），經驗尿而查知上情；又於94年
    1 月22日23時40分許，在桃園縣龜山鄉○○路○ 段50 巷10
    弄14號前經警查獲，並扣得安非他命1 包（毛重1.45公克）
    。
二、案經臺北縣政府警察局新莊分局報告臺灣板橋地方法院檢察
    署檢察官偵查起訴及移送併辦。本院於準備程序進行中，甲
    ○○就被訴事實為有罪之陳述，經告知簡式審判程序之旨，
    並聽取各當事人之意見後，裁定進行簡式審判程序。
    理  由
一、上揭犯罪事實，業據被告甲○○於本院審理時坦承不諱（94
    年5 月30日審判筆錄），且其為警查獲時所採集之尿液經送
    檢驗後，確呈安非他命類陽性反應，此有臺灣檢驗科技股份
    有限公司出具之濫用藥物尿液檢驗報告1 紙、臺灣尖端先進
    生技醫藥股份有限公司出具之濫用藥物檢驗報告2 紙在卷可
    稽，又分別扣案之毒品安非他命2 包（共淨重0.8 公克）、
    1 包（淨重0.22公克，驗餘淨重0.21公克）、1 包（淨重
    3.81公克，驗餘淨重3.80公克），經鑑驗後均認為含第二級
    毒品安非他命成分，有臺北縣政府警察局新莊分局查獲煙毒
    鑑定證明、臺北市政府警察局保安大隊第一中隊查獲涉嫌毒
    品危害防治條例毒品初步鑑驗報告單、93年12月9 日北市鑑
    毒字第436 號臺北市政府警察局鑑驗通知書、臺北市政府警
    察局萬華分局查獲涉嫌毒品危害防制條例毒品初步鑑驗報告
    單、94年3 月7 日北市鑑毒字第561 號臺北市政府警察局鑑
    驗通知書各1 紙可按，另有「臺北縣政府警察局新莊分局偵
    辦煙毒、麻醉藥品案被移送人姓名及代碼對照表」、「臺北
    縣政府警察局新莊分局查獲違反毒品危害防制條例採集尿液
    檢體送驗清單」、「臺北市政府警察局萬華分局扣押物品目
    錄表」、「臺北市政府警察局保安警察大隊扣押物品目錄表
    」、「刑事案件證物採驗記錄表影本」各1 份、「臺北市政
    府警察局萬華分局煙毒、麻藥案件尿液委驗單」2 份、查扣
    之毒品及施用工具照片3 幀可資佐證。足認被告前揭施用第
    二級毒品之自白與事實相符，堪予採信。又被告前曾因施用
    毒品案件，經本院以90年度毒聲字第3884號裁定令入戒治處
    所施以強制戒治，並於91年2 月8 日經本院以90年度訴字第
    2059號分別判處有期徒刑八月、四月，並定其應執行刑為有
    期徒刑十月確定，於91年10月15日強制戒治執行完畢後，接
    續執行有期徒刑，在92年6 月19日徒刑執行完畢釋放出監，
    有臺灣高等法院被告全國前案紀錄表在卷可參。是被告經強
    制戒治執行完畢釋放後，5 年內再犯毒品危害防制條例第10
    條之罪，事證明確，犯行洵堪認定，自應依法論科。
二、查安非他命為毒品危害防制條例第2 條第2 項第2 款明定之
    第二級毒品，不得持有、施用，核被告所為，係犯毒品危害
    防制條例第10條第2 項之施用第二級毒品罪。至其施用前後
    持有第二級毒品安非他命之低度行為，應分別為施用之高度
    行為所吸收，不另論罪。被告前後多次施用安非他命之行為
    ，時間緊接、所犯為構成要件相同之罪，顯係基於概括犯意
    所為，為連續犯，應依刑法第56條之規定論以一罪，並加重
    其刑。又被告前曾因施用毒品案件，經本院以90年度訴字第
    2059號分別判處有期徒刑八月、四月，並定其應執行刑為有
    期徒刑十月，甫於92年6 月19日徒刑執行完畢出監，此有臺
    灣高等法院被告前案紀錄表一份在卷可稽，其於有期徒刑執
    行完畢後，5 年以內再犯本件有期徒刑以上之罪，為累犯，
    應依刑法第47條之規定遞予加重其刑。公訴意旨雖未就被告
    於93年8 月17日凌晨某時起迄94年3 月3 日止，除93年8 月
    20 日 為警查獲採集尿液回溯前96小時內某時施用第二級毒
    品犯行以外之部分起訴，然前揭未經起訴之部分除經檢察官
    分別移送併辦外，且與已起訴並經論罪部分間有連續犯之裁
    判上一罪關係，為起訴效力所及，本院自應併予審究，附此
    敘明。爰審酌被告前有竊盜、槍砲、侵占、毒品等多項前科
    ，顯示素行不佳，因毒品案件屢經判處徒刑、另經觀察、勒
    戒、強制戒治等保安處分後，對於施用毒品之危害及其違法
    性，應更有明確而強烈之體認，詎自制力薄弱並漠視法令禁
    制，屢犯不改，竟於本件偵查、審理程序進行中，仍持續施
    用毒品，多次經警查獲，嗣於警詢、偵訊中猶就犯罪情節避
    重就輕，顯示仍存僥倖心理，前案徒刑之執行、觀察、勒戒
    、強制戒治及本院刑事偵、審程序之進行，均未能收警惕、
    矯治之效，不容輕縱，兼衡其於本院審理初訊時起，自知事
    證明確，未再多為無謂辯解而坦認犯行之態度，且其犯行固
    危害治安，造成社會負擔及不安，主要係危害自身等一切情
    狀，量處如主文所示之刑，以示懲儆。又被告先後為警查獲
    扣案之安非他命2 包（共淨重0.8 公克）、1 包（淨重0.22
    公克，驗餘淨重0.21公克）、1 包（淨重3.81公克，驗餘淨
    重3.80公克）、1 包（毛重1.45公克），均屬第二級毒品，
    業經被告供承在卷，並有臺北縣政府警察局新莊分局查獲煙
    毒鑑定證明、臺北市政府警察局保安大隊第一中隊查獲涉嫌
    毒品危害防治條例毒品初步鑑驗報告單、93年12月9 日北市
    鑑毒字第436 號臺北市政府警察局鑑驗通知書、臺北市政府
    警察局萬華分局查獲涉嫌毒品危害防制條例毒品初步鑑驗報
    告單、94年3 月7 日北市鑑毒字第561 號臺北市政府警察局
    鑑驗通知書各1 紙存卷可按，均為當場查獲之毒品，又被告
    自承上開毒品為其所有並供吸食所用之物，應依毒品危害防
    制條例第18條第1 項規定諭知沒收銷燬。
三、另依臺灣板橋地方法院檢察署93年度核退毒偵字第1725號、
    臺灣臺北地方法院檢察署93年度核退字第6256號移送併辦部
    分之驗尿結果所示，被告經查獲後採尿鑑驗結果，另呈現鴉
    片、嗎啡類陽性反應，此有臺灣尖端先進生技醫藥股份有限
    公司出具之濫用藥物檢驗報告2 紙在卷可稽，因公訴人未就
    其施用第一級毒品海洛因之犯行一併起訴，而施用第一級海
    洛因與第二級毒品安非他命所觸犯罪名迴異，安非他命復屬
    中樞神經興奮劑，與海洛因之施用反應恰為相反，且施用方
    法亦不相同，是被告顯非以一行為同時施用海洛因及安非他
    命，被告亦自承從未將第一級、第二級毒品混合施用（94年
    5 月9 日準備程序筆錄），是移送併辦部分所指被告施用第
    一級毒品犯行，與本件起訴並論罪科刑部分並無裁判上一罪
    關係，本院無從加以審究，自應退由檢察官另行偵查，至移
    送併辦部分扣案之第一級毒品海洛因3 包（合計淨重0.54公
    克，空包裝重0.75 公 克）、剷海洛因吸管1 支（內含海洛
    因殘渣無從秤量）、注射針筒2 支（已使用過）、海洛因1
    包（毛重0.35公克），為被告涉嫌施用第一級毒品海洛因犯
    行之證物，且剷海洛因吸管1 支（內含海洛因殘渣無從秤量
    ）以及注射針筒2支 （已使用過），業經被告供承非其所有
    ，而係其女友施用海洛因所用之物，與本案施用第二級安非
    他命無關（94年5 月30日審判筆錄），均無從或不宜於本件
    併予宣告沒收銷燬，附此敘明。
據上論斷，應依刑事訴訟法第273 條之1 第1 項、第299 條第1
項前段，毒品危害防制條例第10條第2 項、第23條第2 項、第18
條第1 項前段，刑法第11條前段、第56條、第47條，罰金罰鍰提
高標準條例第2 條，判決如主文。
本案經檢察官陳銘祥到庭執行職務。
中　　華　　民　　國　　94　　年　　6 　　月　　13　　日
                        刑事第八庭  法  官  王  偉  光
上列正本證明與原本無異。
如不服本判決，應於判決送達後10日內，向本院提出上訴狀。
                                    書記官  陳  怡  君
中　　華　　民　　國　　94　　年　　6 　　月　　16　　日
附錄本案論罪科刑法條全文：
毒品危害防制條例第十條：
施用第一級毒品者，處六月以上五年以下有期徒刑。
施用第二級毒品者，處三年以下有期徒刑。
